Inventaris van het archief van het Algemeen Arbeidsongeschiktheidsfonds, 1976-1994
Nationaal Archief, Den Haag
Algemeen Arbeidsongeschiktheidsfonds
Arbeidsongeschiktheidsfonds
1976-1994
P16
3.90 meter; 138 inventarisnummers.
Normale geschreven, getypte en gedrukte documenten, geen bijzondere handschriften.
Nationaal Archief, Den Haag
Algemeen Arbeidsongeschiktheidsfonds (AAf)
Het archief van het Algemeen Arbeidsongeschiktheidsfonds bevat naast series vergaderstukken en jaarverslagen onder meer stukken betreffende adviezen aan de Sociale Verzekeringsraad. Daarnaast bevat het archief stukken betreffende de taken van het fonds, waaronder de jaarlijkse vaststelling en inning van de premie voor de AAW, het beheren en administreren van de middelen, en controle van de bedrijfsverenigingen.
Archiefvorming
Geschiedenis van de archiefvormer
Instelling, samenstelling, taken en opheffing
In 1976 trad de Algemene Arbeidsongeschiktheidswet (AAW) in werking met als doel de ingezetenen te verzekeren tegen de financiële gevolgen van langdurige arbeidsongeschiktheid. Daarnaast kende de AAW de mogelijkheid om voorzieningen te treffen die waren gericht op behoud, herstel of bevordering van de arbeidsgeschiktheid of die de levensomstandigheden verbeterden.
"Er bestaat een Algemeen Arbeidsongeschiktheidsfonds dat de hoedanigheid van een rechtspersoon bezit". Deze bepaling is opgenomen in artikel 66 van de AAW die bij de wet van 11 december 1975, tot stand is gekomen.
De installatie van het bestuur op 10 maart 1976 vond plaats met een toespraak van de heer mr W.J.E. van den Bos, voorzitter van de Sociale Verzekeringsraad. Na dankzegging door prof. drs. V. Halberstadt (lid-voorzitter), ving het bestuur officieel met zijn werkzaamheden aan.
Het bestuur van het Algemeen Arbeidsongeschiktheidsfonds was tripartiet samengesteld en bestond uit twaalf leden; een derde deel inclusief de voorzitter werd door de minister benoemd, een derde deel door organisaties van werkgevers en een derde deel door organisaties van werknemers. Negen van de twaalf leden vormden tegelijkertijd het bestuur van het Arbeidsongeschiktheidsfonds (Aof). Door de minister konden personen aangewezen worden die met raadgevende stem de vergaderingen van het bestuur van het Algemeen Arbeidsongeschiktheidsfonds (AAf) bijwoonden.
Het Algemeen Arbeidsongeschiktheidsfonds fungeerde als centraal uitvoeringsorgaan in het kader van de Algemene Arbeidsongeschiktheidswet.
De taken van het fonds waren:
het jaarlijks vaststellen van het premiepercentage en de fictieve premie (voor de overhevelingstoeslag) voor de AAW
het beheren en administreren van de middelen. Het Algemeen Arbeidsongeschiktheidsfonds verrekende de ontvangen premiegelden en rijksbijdragen en de uitgaven (uitkeringen en uitvoeringskosten) met de uitvoeringsorganen. Middelen die niet direkt nodig waren voor de verstrekking van uitkeringen werden belegd
het toekennen van subsidies aan instellingen of organisaties, die ten doel hebben het nemen of bevorderen van maatregelen, welke strekken tot behoud, herstel of ter bevordering van de arbeidsgeschiktheid
het controleren van de bedrijfsverenigingen ten aanzien van de heffing van de premies, de verlening van uitkeringen en het beheer en de administratie met betrekking tot de arbeidsongeschiktheidsverzekering
het verstrekken van informatie (verantwoording) aan de Sociale Verzekeringsraad en de minister van Sociale Zaken (door hen werd toezicht op het fonds uitgeoefend).
Bij de inwerkingtreding van de nieuwe Organisatiewet sociale verzekering in 1995 werd het Algemeen Arbeidsongeschiktheidsfonds als zelfstandig orgaan opgeheven en ondergebracht bij het Tijdelijk instituut voor coördinatie en afstemming, dat ook de bestuurlijke taken ging uitvoeren. Sinds 1 maart 1997 (inwerkingtreding Organisatiewet sociale verzekering 1997) waren deze taken overgegaan op het Landelijk instituut voor sociale verzekeringen en per 1 januari 2002 op het Uitvoeringsinstituut Werknemersverzekeringen.
Historische schets secretariaatswerkzaamheden
Sociale Verzekeringsraad
De secretariaatswerkzaamheden ten behoeve van het Algemeen Arbeidsongeschiktheidsfonds (AAf) alsmede van de drie andere fondsbesturen, het Arbeidsongeschiktheidsfonds (Aof), het Algemeen Werkloosheidsfonds (AWf) en het Toeslagenfonds (Tf), werden tot 1 maart 1991 uitgevoerd door het secretariaat van de Sociale Verzekeringsraad (SVr).
De Sociale Verzekeringsraad was een zelfstandig bestuursorgaan en vormde de schakel tussen de overheid (verantwoordelijk voor het beleid op het gebied van de sociale zekerheid) en de uitvoeringsorganen (verantwoordelijk voor de uitvoering van de sociale verzekeringswetten). De Raad was verantwoording schuldig aan de Minister van Sociale Zaken en Werkgelegenheid. De Sociale Verzekeringsraad had vier hoofdtaken die nauw met elkaar samenhingen, namelijk adviseren, toezichthouden, coördineren en regelgeven. De vier Centrale fondsen stonden onder toezicht van de Sociale Verzekeringsraad.
Een in mei 1990 ingezette reorganisatie van het secretariaat van de SVr leidde tot een organisatorische wijziging van de secretariële ondersteuning van de vier fondsbesturen. De fondsbesturen bevestigden eind 1990 een besluit van de SVr om in de loop van 1991 een specifiek voor de fondsen en op termijn te verzelfstandigen secretariaat in te stellen.
Bureau fondsen
Sinds 1 maart 1991 waren de werkzaamheden ondergebracht in het Bureau fondsen, dat binnen het SVr-secretariaat een zelfstandige positie innam.
Het bureau had 23,7 formatieplaatsen en voor een deel van de werkzaamheden werd een beroep gedaan op ondersteuning van het secretariaat van de SVr.
De meest omvangrijke ondersteuning betrof de uitvoering van (onderdelen van) de controle- en verificatietaak. Het fondsen-secretariaat bestond uit de organisatieonderdelen Financieel beheer, Premiecalculatie en Beleidsvoorbereiding, aangevuld met een Bedrijfsbureau. De dagelijkse leiding van het secretariaat, dat de fondsbesturen ter beschikking stond, was in handen van het Hoofd Bureau Fondsen (HBF), die tevens als secretaris van de fondsbesturen optrad. Het Hoofd van de afdeling Beleidsvoorbereiding (HBV), was door de vier fondsbesturen aangewezen als plaatsvervanger van het Hoofd Bureau Fondsen, zowel ten aanzien van de dagelijkse leiding van het fondsensecretariaat als voor het secretariaat van de fondsbesturen.
Er was een 6-tal hoofdtaken te onderscheiden:
vaststelling premies AAW, WAO, WW en begroting Tf
financieel verkeer, verrekeningen en middelenbeheer
administratie
volume- en uitkeringsbeleid
controle en verificatie
informatieverstrekking en verantwoording
Geschiedenis van het archiefbeheer
Het archief van het Algemeen Arbeidsongeschiktheidsfonds (AAf) omvat de periode 1976-1994. Dit is de periode dat het AAf als zelfstandig orgaan fungeerde. De administratie van het AAf werd tot 1 maart 1991 uitgevoerd door de Sociale Verzekeringsraad. Het had een archief gevormd dat practisch compleet is en alleen uit dossiers bestond. Dit archief is op 1 maart 1991 overgedragen aan het secretariaat van het Bureau fondsen dat het archief tot 1995 op dezelfde wijze vormde als ten tijde van de SVr.
De verwerving van het archief
De rechtstitel is (nog) onbekend
De verwerving van het archief
Het archief is krachtens bepalingen van de Archiefwet overgebracht.
Inhoud en structuur van het archief
2.25
Selectie en vernietiging
Bij aanvang van de inventarisatie had het archief een lengte van plus minus 27 meter en na vernietiging een lengte van 4 meter.
De vernietiging bestond voornamelijk uit subsidie-dossiers en is geschied op grond van de "Selectielijst voor de neerslag van de handelingen van het Landelijk instituut voor sociale verzekeringen op het beleidsterrein sociale verzekeringen 1940-1997", vastgesteld door de Staatssecretaris van Onderwijs, Cultuur en Wetenschappen d.d. 18 februari 2002 (R&B/OSA/2002/577), gepubliceerd in de Staatscourant d.d. 8 mei 2002, nr. 87.
Aanwijzingen voor de gebruiker
Openbaarheidsbeperkingen
Volledig openbaar.
Materiële beperkingen
Aanvraaginstructie
Openbare archiefstukken kunnen online worden aangevraagd en gereserveerd. U kunt dit ook via de terminals in de studiezaal van het Nationaal Archief doen. Om te kunnen reserveren dient u de volgende stappen te volgen:
U maakt een profiel aan op www.gahetna.nl, en logt vervolgens in
Via de archiefinventaris (alleen de beschrijvingen met rode nummers) selecteert u het gewenste archiefstuk door op de knop 'Reserveren' te klikken
In het volgende scherm geeft u aan op welke dag u het archiefstuk wilt inzien
Indien u zich bevindt in de studiezaal en een tafelnummer heeft ontvangen kunt u dit nummer vermelden. Als u geen tafelnummer heeft kunt u tafelnummer 777 laten staan
Vervolgens bevestigt u uw reservering door deze te versturen.
Verwant materiaal
Beschikbaarheid van kopieën
Beschrijving van de series en archiefbestanddelen
- Stukken van algemene aard, I.
  - Jaarverslagen, 1.
    - Jaarverslagen, 1976-1994; 1-4; 4 pakken
      - 1976-1980, 1
      - 1981-1985, 2
      - 1986-1989, 3
      - 1990-1994, 4
  - Vergaderstukken, 2.
    - Notulen van vergaderingen van het bestuur van het Algemeen Arbeidsongeschiktheidsfonds, 1976-1994; 5-6, 48; 3 pakken
      - 1976-1980, 5
      - 1981-1989, 6
      - 1990-1994, 48
    - Agenda's met bijlagen van vergaderingen van het bestuur van het Algemeen Arbeidsongeschiktheidsfonds, 1976-1994; 7-47; 29 pakken en 12 omslagen
      - 1976, 7; omslag
      - 1977, 8; omslag
      - 1978, 9; omslag
      - 1979, 10; pak
      - 1980, 11; pak
      - 1981, 12; pak
      - 1982 jan.- okt., 13; pak
      - 1982 nov.- dec., 14; pak
      - 1983, 15; pak
      - 1984 jan.- mei, 16; omslag
      - 1984 juni - dec., 17; omslag
      - 1985 jan.- mei, 18; omslag
      - 1985 juni - sept., 19; omslag
      - 1985 okt.- dec., 20; omslag
      - 1986 jan.- juni, 21; pak
      - 1986 juli - dec., 22; pak
      - 1987 jan.- juli, 23; pak
      - 1987 sept.- nov., 24; pak
      - 1988 jan.- mei, 25; pak
      - 1988 juni - dec., 26; pak
      - 1989 jan.- mrt., 27; pak
      - 1989 mei - juni, 28; pak
      - 1989 sept.- nov., 29; pak
      - 1990 jan.- mei, 30; pak
      - 1990 juni - sept., 31; pak
      - 1990 nov., 32; omslag
      - 1991 jan.- juni, 33; pak
      - 1991 sept., 34; pak
      - 1992 jan.- apr., 35; pak
      - 1992 juni, 36; omslag
      - 1992 sept., 37; pak
      - 1993 febr., 38; pak
      - 1993 apr., 39; pak
      - 1993 juni, 40; pak
      - 1993 sept., 41; pak
      - 1993 okt.- nov., 42; pak
      - 1994 febr., 43; pak
      - 1994 apr., 44; omslag
      - 1994 juni, 45; omslag
      - 1994 sept., 46; pak
      - 1994 okt.- dec., 47; pak
    - Agenda's met werklijsten van vergaderingen van de Agendacommissie fondsen (ACF), 1991-1994; 109; omslag
    - Agenda's met werklijsten van vergaderingen van het Overleg management fondsen (OMF), 1991-1994; 110-111; 1 omslag en 1 pak
      - Niet gespecificeerd, 110
      - Niet gespecificeerd, 111
  - Adviezen aan de Sociale Verzekeringsraad, 3.
    - Stukken betreffende de adviesaanvraag van het Ministerie van Sociale Zaken en Werkgelegenheid aan de Sociale Verzekeringsraad inzake een voorontwerp van wet voor een nieuwe Organisatiewet sociale verzekering (nOsv), 1989-1991; 101, 104; 2 pakken
      - Visie van het Algemeen Arbeidsongeschiktheidsfonds, het Arbeidsongeschiktheidsfonds, het Algemeen Werkloosheidsfonds en het Toeslagenfonds op het voorontwerp nieuwe Organisatiewet sociale verzekering, 1989-1991, 101
      - Visie van het Algemeen Arbeidsongeschiktheidsfonds, het Arbeidsongeschiktheidsfonds, het Algemeen Werkloosheidsfonds en het Toeslagenfonds op het voorontwerp nieuwe Organisatiewet sociale verzekering, specifiek voor de in het voorontwerp opgenomen budgetteringsregeling van de uitvoeringskosten, 1990-1991, 104
- Stukken van bijzondere aard, II.
  - Organisatie, 1.
    - Stukken betreffende de instelling van het Algemeen Arbeidsongeschiktheidsfonds en de samenstelling van zijn bestuur, 1976; 81; omslag
    - Correspondentie over de begrotingen 1992 en 1993 van het Bureau fondsen, alsmede de begrotingen zelf, 1991-1993; 112; omslag
  - Taak, 2.
    - Premie-vaststelling AAW, A.
      - Stukken betreffende de vaststelling van het premiepercentage Algemene Arbeidsongeschiktheidswet voor 1977-1990, 1976-1989; 82, 64-77; 15 omslagen
        - 1976, 82
        - 1977, 64
        - 1978, 65
        - 1979, 66
        - 1980, 67
        - 1981, 68
        - 1982, 69
        - 1983, 70
        - 1984, 71
        - 1985, 72
        - 1986, 73
        - 1987, 74
        - 1988, 75
        - 1989, 76
        - 1990, 77
    - Premie-inning AAW, B.
      - Overzichten van door het Ministerie van Financiën/Belastingdienst ontvangen premies Algemene Arbeidsongeschiktheidswet over 1977-1994, 1978-1994; 78, 102, 105, 138; 4 pakken
        - 1978-1987, 78
        - 1988, 102
        - 1989-1991, 105
        - 1992-1994, 138
      - Stukken betreffende premie-inning Algemeen Arbeidsongeschiktheidsfonds over 1986 en 1987, 1986-1988; 83; omslag
    - Middelenbeheer AAW, C.
      - Algemeen, a.
        - Stukken betreffende het werkkapitaal van het Algemeen Arbeidsongeschiktheidsfonds ter bekostiging van de vóórfinanciering der maandelijkse uitkeringen (inclusief sociale lasten werkgever en de administratiekosten van de bedrijfsverenigingen alsmede de kosten van de Gemeenschappelijke Medische Dienst, 1976; 49; omslag
      - Kosten Gemeenschappelijke Medische Dienst, b.
        - Stukken betreffende de kosten van de Gemeenschappelijke Medische Dienst (GMD) die ten laste komen van het Algemeen Arbeidsongeschiktheidsfonds, 1977-1993 (1977-1994); 95-100; 4 omslagen en 2 pakken
          - Kostenramingen GMD over de jaren 1977-1983 en 1987-1990, 1977-1990, 95; pak
          - Voorschot kosten GMD over de jaren 1981-1983 en 1985-1994, 1981-1994, 96
          - Kostentoerekening kosten GMD over 1976 en 1977 over Algemeen Arbeidsongeschiktheidsfonds (AAf) en Arbeidsongeschiktheidsfonds (Aof), 1978-1981, 98
          - Kostenafrekening GMD over de jaren 1977 en 1981-1993, 1978-1994, 97
          - Correspondentie over de begrotingen van de GMD over de jaren 1989-1994, alsmede de begrotingen zelf, 1989-1994, 99; pak
          - Verrekening met het Algemeen Arbeidsongeschiktheidsfonds van vorderingen van de GMD op het Ministerie van Volkshuisvesting, Ruimtelijke Ordening en Milieubeheer over de jaren 1984, 1985 en 1986, 1988-1993, 100
      - Premiegelden en rijksbijdragen, c.
        - Brieven aan het Ministerie van Financiën houdende verzoeken om financieringsvoorschotten ex artikel 100 AAW, 1976-1979; 50; omslag
        - Stukken betreffende de vergoeding van de administratiekosten AAW inzake de bevolkingsgroep "vroeggehandicapten" over de jaren 1976-1993, 1980-1993; 92-94; 3 omslagen
          - Vergoeding over de jaren 1976-1983 op grond van artikel 73, lid 3 AAW, 1980-1988, 92
          - Toekennen van een rijksbijdrage over de jaren 1984-1993 ex artikel 34 AAW, 1984-1993, 93
          - Verjaringstermijn vorderingen van het Algemeen Arbeidsongeschiktheidsfonds op het Rijk m.b.t. de kosten die de bedrijfsverenigingen hebben gemaakt o.g.v. de AAW in het jaar 1983 en voorgaande jaren, 1989-1992, 94
        - Beschikkingen van het Ministerie van Sociale Zaken inzake de premieafdracht door het Rijk en verstrekking renteloze voorschotten als bedoeld in artikel 73, zesde lid en artikel 100 van de AAW, 1976-1983; 51; omslag
        - Brieven van het Ministerie van Sociale Zaken, houdende o.a. besluiten inzake voorschotten en/of afrekeningen gemoedsbezwaren AAW over 1979, 1981, 1987, 1988 en 1990, 1981-1990; 86; omslag
        - Beschikkingen van het Ministerie van Sociale Zaken, houdende afrekeningen premies wegens niet-schuldige nalatigheid AAW (oninbaar gebleken) over 1978-1981, 1979-1982; 85; omslag
        - Beschikkingen van het Ministerie van Sociale Zaken, houdende voorschotten rijksbijdrage over 1983 verschuldigde bedragen wegens premievrijstellingen, premiereducties, premies gemoedsbezwaren en afrekeningen over 1978 en 1979, gelet op artikel 75 van de AAW, juncto artikel 30 van de Algemene Wet Bijzondere Ziektekosten (AWBZ), 88; omslag
        - Mededelingen van het Ministerie van Financiën/Belastingdienst betreffende uit te keren bedragen aan het Algemeen Arbeidsongeschiktheidsfonds, 1978-1992; 79, 106, 103; 3 omslagen
          - Wegens ontvangen interesten in verband met uitstel van premiebetaling AAW over 1980-1987, 1978-1987, 79
          - Wegens nagekomen ontvangsten op reeds oninbaar geleden werkgeversaanslagen over 1986 en 1987, 1987-1988, 106
          - Wegens ontvangen invorderingsrente over 1987-1994, 1987-1995, 103
      - Uitkeringen en uitvoeringskosten, d.
        - Besluiten (met toelichtingen) van het Ministerie van Sociale Zaken inzake de herziening van de grondslagen voor de vaststelling van de uitkeringen ingevolge de AAW over 1980-1987, 1980-1986; 87
        - Stukken betreffende de samenloop van de AAW-uitkering met militair pensioen, 1984-1986; 91; omslag
        - Stukken betreffende de kosten die de Belastingdienst in rekening brengt voor heffing en invordering van de AAW-premie in 1976, 1977; 63; omslag
        - Stukken betreffende de omslag van de kosten van de Sociale Verzekeringsraad over het Algemeen Arbeidsongeschiktheidsfonds, 1977-1994; 61; omslag
        - Stukken betreffende de verrekening van de perceptiekosten AAW met het Ministerie van Financiën, 1987-1990; 62; omslag
        - Beschikkingen van het Ministerie van Sociale Zaken, houdende afrekeningen premievrijstellingen en premiereducties AAW over 1976, 1977 en 1981-1984, 1981-1988; 84; omslag
      - Liquiditeit Algemeen Arbeidsongeschiktheidsfonds, e.
        - Stukken betreffende verkenning lastenontwikkeling AAW 1977-1980, 1977-1979; 80; omslag
        - Stukken betreffende liquiditeitssteun vanuit het Algemeen Werkloosheidsfonds in 1979, 1978-1979; 53; omslag
        - Stukken betreffende liquiditeitsverloop sociale verzekeringsfondsen, 1979; 54; omslag
        - Stukken betreffende liquiditeitsprognose Algemeen Arbeidsongeschiktheidsfonds 1979, 55; omslag
        - Stukken betreffende onderlinge liquiditeitssteun van de sociale verzekeringsfondsen in 1980, 56; omslag
        - Stukken betreffende financiering van het liquiditeitstekort van het Algemeen Arbeidsongeschiktheidsfonds in 1980, 57; omslag
        - Stuk betreffende ontwikkeling baten en lasten van de omslagfondsen in 1980, 58; omslag
        - Stukken betreffende financiering van het dekkingstekort van het Algemeen Arbeidsongeschiktheidsfonds in 1981, 59; omslag
        - Stukken betreffende bundeling liquiditeitsbehoeften sociale verzekeringsfondsen, 1979-1981; 60; omslag
        - Stukken betreffende de financiële positie van het Algemeen Arbeidsongeschiktheidsfonds, alsmede een verkenning van de lastenontwikkeling, 1980-1990 (1980-1989); 52; pak
    - Controle, D.
      (controleren van de bedrijfsverenigingen t.a.v. premieheffing, het verlenen van uitkeringen en het beheer en administratie AAW)
      - Circulaires houdende directieven van het Algemeen Arbeidsongeschiktheidsfonds, 1977-1994; 89; omslag
      - Stukken betreffende controle-opdrachten fondsen aan het Bureau Controle (BCO) van de Sociale Verzekeringsraad (toezichtkamer) in het kader van het controle en verificatiebeleid over 1991-1995, 1991-1994; 113-136; 24 omslagen
        - Controle-opdrachten over 1991-1995, 1991-1994, 113-128, 134-135; 18 omslagen
          - Controle-opdrachten 1991, 1991, 113
          - Controle-opdrachten 1992, 1992, 114
          - Controle-opdracht 1 "Algemene controles", 1991-1992, 115
          - Controle-opdracht 2 "Juiste fondsbelasting art.61 nWW per 1 januari 1991", 1992, 116
          - Controle-opdracht 3 "gedeclareerde WE-premie over Toeslagenwet", 1992, 117
          - Controle-opdracht 4 "aan het Rijk af te dragen niet uitbetaalde uitkeringen betreffende WSW'ers", 1992, 118
          - Controle-opdracht 5 "naheffingsaanslagen", 1992, 119
          - Controle-opdracht 6 "fictieve uitvoering AAW over 1991", 1992, 120
          - Controle-opdracht 7 "invordering premie", 1992, 121
          - Controle-opdracht 8 "fondsbelasting afboekingen", 1992, 122
          - Controle-opdracht 9 "invoering Bonus/Malus-systeem", 1992, 123
          - Controle-opdracht 10 "fondsbelasting WSW-besparingen", 1992-1993, 124
          - Controle-opdracht "opbrengsten Gemeenschappelijk Medische Dienst", 1992, 125
          - Controle-opdracht "jaarlijkse juridische controle uitvoeringsorganen per wet", 1992, 126
          - Controle-opdrachten 1994, 1993, 127
          - Controle-opdracht loonkostensubsidie, 1994, 128
          - Controle-opdracht "einde wachtgeldproblematiek",, 1994, 135
          - Controle-opdracht 1995, 1994, 134
        - Resultaten controle-opdrachten 1991, 1992, 129; omslag
        - Stand van zaken controle-opdrachten, 1993-1994, 130; omslag
        - Stand van zaken controles "jaarrekeningen 1993", 1994, 136; omslag
        - Rapportages Bureau Controle 1994, 1994, 131-133; 3 omslagen
          - "anticumulatie AAW-/WAO-uitkering met WSW-loon 1993", 131
          - "fictieve uitvoering AAW door ABP 1992", 132
          - "uitkomsten controle bij Bedrijfsvereniging voor het Bakkersbedrijf te Groningen", 133
      - Stukken betreffende parlementair onderzoek naar het functioneren van de uitvoeringsorganen sociale verzekeringen, naar aanleiding van het rapport van de Algemene Rekenkamer over het toezicht door de Sociale Verzekeringsraad, 1992-1993; 107-108, 137; 3 omslagen
        - Algemeen, 1992, 107
        - Correspondentie met de Enquêtecommissie Uitvoeringsorganen Sociale Verzekeringen over de taakvervulling "verificatie en controle" door de Centrale fondsen, 1992-1993, 108
        - Correspondentie met de Sociale Verzekeringsraad over de uitvoering van de controle-opdrachten, 1993, 137
    - Subsidiëring, E.
      (toekennen van subsidies aan instellingen of organisaties, die ten doel hebben het hebben of nemen van maatregelen, welke strekken tot behoud, herstel of ter bevordering van de arbeidsgeschiktheid)
      - Stukken betreffende subsidieverlening aan de Gemeenschappelijke Medische Dienst voor de aanschaf van nieuwe hulpmiddelen voor Regionale Hulpmiddelencentra, 1991-1992; 90; omslag